# 请教陈版，关于应收账款组合划分涉及会计估计变更问题。

提问人：18508936152 时间：2021-12-20 15:56:29
《 2020 年上市公司年报会计监管报告》3.金融工具计量和减值相关问题（ 1 ）未恰当评估与划分信用风险组合：
“根据企业会计准则及相关规定，以组合为基础上进行信用风险变化评估时，企业可以共同风险特征为依据，将金融工具分为不同组别，从而使有关评估更为合理并能及时识别信用风险的显著增加。企业不应将具有不同风险特征的金融工具归为同一组别。年报分析发现，个别上市公司主营业务涉及多个不同行业，上市公司简单将不同行业客户的应收账款作为一个组合计提预期信用损失。上市公司应充分评估不同行业客户的信用风险特征是否相同，并根据情况划分不同组合分别计提预期信用损失。”
请教陈版，
公司 2019 年初执行新准则，下属有三个不同的行业， 2020 年之前应收账款坏账计提都是用一个组合。
按照监管报告内容公司可能需要划分三个组合，若今年按三个不同的行业划分为三个应收账款组合分别计提坏账，是否属于会计估计变更？按照金额影响需要上董事会或股东大会审批？
谢谢陈版~

回答人：chenyiwei
严格来说是前期差错。但如果没有证据表明此前方法下计提的坏账准备与实际可收回金额有重大偏差的，也可以以会计估计变更的名义调整。